臺灣臺中地方法院刑事判決　　　　　　 100年度易字第1504號
公　訴　人　臺灣臺中地方法院檢察署檢察官
被　　　告　李崑亮
上列被告因竊盜案件，經檢察官提起公訴（100年度偵字第8111
號、9687號），本院判決如下：
    主    文
李崑亮所犯如附表二所示各罪，各處如附表二所示之刑。應執行
有期徒刑壹年陸月，如易科罰金以新臺幣壹仟元折算壹日。
    事    實
一、李崑亮前因竊盜案件，經本院以91年度易第177號判決判處
    有期徒刑1年2月確定；又因施用毒品案件，經本院以91年度
    訴字第1037號判決分別判處有期徒刑4月、7月確定，並與上
    開竊盜案件合併定應執行有期徒刑1年10月，於民國（下同
    ）92年4月19日入監執行，嗣於93年7月2日因縮短刑期期滿
    假釋出監，縮短刑期期滿日為94年3月16日；於假釋期間內
    又犯竊盜案件，經本院以94年度中簡字第270號判決判處有
    期徒刑5月確定，上開假釋經撤銷後，再於94年8月19日入監
    執行，指揮書執畢日期為95年10月2日；復因施用毒品、竊
    盜等案件，經本院分別以94年度訴字第832號、94年度易字
    第1108號判決判處有期徒刑10月、1年6月確定，俟於96年間
    分別經減為有期徒刑5月、9月，定應執行有期徒刑1年1月，
    並與前開案件接續執行，迨於96年10月4日因縮短刑期期滿
    執行完畢。詎仍不知悔改，因缺錢購買毒品，意圖為自己不
    法之所有，騎乘其不知情之胞兄李俊龍所有之車牌號碼JDC-
    833號重型機車，沿途伺機尋找目標行竊，分別於附表一編
    號1至3號所示之時間，在附表1至3所示之地點，利用陳慧雯
    等人所騎乘之機車停放該處無人看管，以自備鑰匙（未扣案
    ）開啟機車置物箱，行竊附表一編號1至3號所示之陳慧雯等
    人之物品。復於附表一編號4至5號所示之時間，在附表一編
    號4至5號所示之地點，利用陳勝沅等人所駕駛之車輛停放該
    處無人看管且車門未上鎖之際，徒手開啟車門，行竊附表一
    編號4至5號所示之陳勝沅等人之物品。得手後，將現金花用
    殆盡，並將附表一編號1號之手機1支，持至不詳地點之跳蚤
    市場變賣，得款新臺幣（下同）500元，其餘物品則分別丟
    棄在不詳地點之水溝或臺中縣太平市（現改制為臺中市太平
    區）之太平橋下。嗣經警於100年4月1日下午5時40分許，在
    臺中市○里區○○路○段188號之巧虎遊藝場查獲，並在其身
    上扣得陳勝沅之身分證1張（已發還陳勝沅）、玻璃擊破器
    、扳手及六角扳手各1支。復於同日晚間9時27分許，在其位
    於臺中市○里區○○○街42號7樓702室之居處，扣得SD記憶
    卡2張及隨身碟1支（均已發還劉秀月）。並經警調閱監視錄
    影器畫面，發現李崑亮騎乘上開JDC-833號重型機車行竊之
    經過，而循線查悉上情。
二、案經陳慧雯、洪珮珍、賴秀芬、陳勝沅、劉秀月訴由臺中市
    政府警察局太平分局報告臺灣臺中地方法院檢察署檢察官偵
    查起訴。
    理    由
壹、證據能力之說明：
    按被告以外之人（包括證人、鑑定人、告訴人、被害人及共
    同被告等）於審判外之陳述雖不符刑事訴訟法第159條之1至
    第159條之4等4條之規定，而經當事人於審判程式同意作為
    證據，法院審酌該言詞陳述或書面陳述作成時之情況，認為
    適當者，亦得為證據；當事人、代理人或辯護人於法院調查
    證據時，知有刑事訴訟法第159條第1項不得為證據之情形，
    而未於言詞辯論終結前聲明異議者，視為有前項之同意，同
    法第159條之5定有明文。立法意旨在於傳聞證據未經當事人
    之反對詰問予以核實，原則上先予排除。惟若當事人已放棄
    反對詰問權，於審判程式中表明同意該等傳聞證據可作為證
    據；或於言詞辯論終結前未聲明異議，基於尊重當事人對傳
    聞證據之處分權，及證據資料愈豐富，愈有助於真實發見之
    理念，且強化言詞辯論主義，使訴訟程式得以順暢進行，上
    開傳聞證據亦均具有證據能力。本件檢察官及被告對於下列
    經本院引用作為本案證據之被告以外之人於審判外之陳述，
    均不爭執其等證據能力及真實性，且本院審酌全部卷證資料
    ，認為其等作成之狀態，並無違背陳述者個人意思而為陳述
    ，或其他違法取得之情形，復為本院事實認定之重要依據，
    且經本院於審理時踐行調查證據之程式，故認為以之作為本
    案之證據均屬適當，均堪認有證據能力，合先敘明。
貳、實體部分：
一、上開犯罪事實，業據被告迭於警詢、偵查及本院審理時坦承
    不諱；並經告訴人陳慧雯、洪珮珍、賴秀芬、陳勝沅、劉秀
    月於警詢時指證綦詳，復有職務報告1份（見中市太警偵字
    第1000008446號警卷，以下簡稱8446號警卷，第6頁）、臺
    中市政府警察局太平分局搜索扣押筆錄2份（見8446號警卷
    第13頁、16頁）、扣押物品目錄表2份（8446號警卷第14頁
    、第17頁）、臺中市政府警察局第六分局市政派出所受理刑
    事案件報案三聯單1份（陳勝沅部分，見8446號警卷第21頁
    ）、臺中市政府警察局第六分局市政派出所受理各類案件記
    錄表1份（陳勝沅部分，見8446號警卷第22頁）、臺中市政
    府警察局霧峰分局國光派出所受理刑事案件報案三聯單1份
    （劉秀月部分，見8446號警卷第23頁）、臺中縣警察局太平
    分局（現改制為臺中市警察局太平分局）太平派出所受理各
    類案件記錄表3份（陳慧雯部分，見中市警太分偵字第10000
    10017號警卷，以下簡稱10017號警卷第12頁、洪珮珍部分，
    見10017號警卷第16頁；賴秀芬部分，見10017號警卷第21頁
    ）、臺中縣警察局太平分局太平派出所受理刑事案件報案三
    聯單3份（陳慧雯部分，見10017號警卷第13頁；洪珮珍部分
    ，見10017號警卷第17頁、賴秀芬部分，見10017號警卷第22
    頁）、臺中縣警察局太平分局太平派出所發生竊盜案件紀錄
    表2份（洪珮珍部分，見10017號警卷第18頁；賴秀芬部分，
    見10017號警卷第23頁）、贓物認領保管單2份（陳勝沅部分
    ，見8446號警卷第24頁；劉秀月部分，見8446號警卷第25
    頁）、國軍臺中總醫院急診室臨時診斷證明單1份（被告毒
    癮證明單，見8446號警卷第33頁）、扣案物照片2份（陳勝
    沅部分，見8446號警卷第26頁、劉秀月部分見8446號警卷第
    27─29頁）監視錄影器翻拍畫面1份（見10017號警卷第19─
    20頁）、現場照片1份（見10017號警卷第25─27頁），在卷
    可稽。足認被告之前揭自白與事實相符，本件事證明確，被
    告犯行，堪以認定。
三、核被告就上開所為，均係犯刑法第320條第1項之普通竊盜罪
    。被告前揭之先後5次竊盜犯行，犯意各別，行為有異，應
    予分論併罰。被告前曾因竊盜案件，經本院以91年度易第17
    7號判決判處有期徒刑1年2月確定；又因施用毒品案件，經
    本院以91年度訴字第1037號判決分別判處有期徒刑4月、7月
    確定，並與上開竊盜案件合併定應執行有期徒刑1年10月，
    於92年4月19日入監執行，嗣於93年7月2日因縮短刑期期滿
    假釋出監，縮短刑期期滿日為94年3月16日；俟於假釋期間
    內又犯竊盜案件，經本院以94年度中簡字第270號判決判處
    有期徒刑5月確定，上開假釋經撤銷後，再於94年8月19日入
    監執行，指揮書執畢日期為95年10月2日；復因施用毒品、
    竊盜等案件，經本院分別以94年度訴字第832號、94年度易
    字第1108號判決判處有期徒刑10月、1年6月確定，俟於96
    年間分別經減為有期徒刑5月、9月，定應執行有期徒刑1年1
    月，並與前開案件接續執行，迨於96年10月4日因縮短刑期
    期滿執行完畢，有臺灣臺中地方法院檢察署刑案資料查註紀
    錄表與臺灣高等法院被告前案紀錄表等各1件附卷可佐，其
    於有期徒刑執行完畢後5年以內，故意再犯件有期徒刑以上
    之各罪，皆為累犯，均應依刑法第47條第1項之規定，加重
    其刑。爰審酌被告有多次竊盜之前案紀錄，素行並非良好，
    且其所竊之財物價值非微，又並未與被害人和解，然犯後坦
    承犯行，併其生活狀況、智識程度、犯罪之動機、目的等一
    切情狀，分別量處如主文所示之刑，併均諭知易科罰金之折
    算標準，復定其應執行之刑，以示懲儆。至於扣案之玻璃擊
    破器、扳手及六角扳手各1支均非本案被告犯罪所用之工具
    ，爰不為沒收之諭知，附此敘明。
四、另檢察官雖聲請依竊盜犯贓物犯保安處分條例第3條第1項規
    定，對被告宣告於刑之執行前令入勞動場所強制工作乙節，
    然按保安處分係對受處分人將來之危險性所為拘束其身體、
    自由之處置，以達教化與治療之目的，為刑罰之補充制度，
    本諸法治國家保障人權之原理及刑法之保護作用，其法律規
    定之內容，應受比例原則之規範，使保安處分之宣告，與行
    為人所為行為之嚴重性，行為人所表現之危險性，及對行為
    人未來行為之期待性相當（司法院大法官會議釋字第 471號
    解釋可資參照）。又按保安處分係針對受處分人將來之危險
    性所為之處置，以達教化、治療之目的，為刑罰之補充制度
    。我國現行刑法採刑罰與保安處分雙軌制，係在維持行為責
    任之刑罰原則下，為協助行為人再社會化之功能，以及改善
    行為人潛在之危險性格，期能達成根治犯罪原因、預防犯罪
    之特別目的。是保安處分中之強制工作，旨在對嚴重職業性
    犯罪及欠缺正確工作觀念或無正常工作因而犯罪者，強制其
    從事勞動，學習一技之長及正確之謀生觀念，使其日後重返
    社會，能適應社會生活。竊盜犯贓物犯保安處分條例第 3條
    第 1項規定：「18歲以上之竊盜犯、贓物犯，有犯罪之習慣
    者，得於刑之執行前，令入勞動場所強制工作。」授權法院
    「得」依具體情狀決定是否令有竊盜、贓物犯罪習慣之被告
    入勞動場所強制工作，而非「必」宣告之，即係本於保安處
    分應受比例原則之規範，使保安處分之宣告，與行為人所為
    行為之嚴重性、行為人所表現之危險性及對於行為人未來行
    為之期待性相當之意旨而制定，而由法院視行為人之危險性
    格，決定應否令入勞動處所強制工作，以達預防之目的。保
    安處分之措施亦含社會隔離、拘束身體自由之性質，其限制
    人民之權利，實與刑罰同，自應受比例原則之規範，使保安
    處分之宣告，與行為人所為行為之嚴重性、行為人所表現之
    危險性，及對行為人未來行為之期待性相當（最高法院91年
    度臺上字第4625號判決意旨可資參照）。查被告於本案雖犯
    有5件竊盜犯行值得非難，自不可取，前亦曾有多次竊盜之
    前科，此有卷附臺灣高等法院被告前案紀錄表1份附卷可佐
    ，惟本院衡酌被告本件犯罪之動機、犯罪之情節（包含竊取
    次數、使用手段與竊得財物之價值皆非甚鉅）、犯後之態度
    （被查獲後均能坦承犯行、深表悔意）及被告前因竊盜罪經
    法院判決確定與執行之情形、行為之嚴重性、智識程度、對
    於未來行為之期待性，依憲法比例原則之規範，認本案量處
    被告如主文所示之刑，堪認為與其犯行之處罰相當，應已足
    令其在獄中改過自新而收懲儆之效，未達須以保安處分預防
    矯治之程度，諒其服刑完畢後得以儘速投入社會正當工作，
    尚無施以強制工作之必要，爰不併予宣告強制工作。
據上論斷，應依刑事訴訟法第299條第1項前段，刑法第320條第1
項、第47條第1項、第41條第1項前段、第8項、第51條第5款，刑
法施行法第1條之1第1項、第2項前段，判決如主文。
本案經檢察官張國強到庭執行職務。
中    華    民    國   100    年    6     月    22    日
                    刑事第八庭  法  官  王金洲
以上正本證明與原本無異。
如不服本判決應於收受送達後10日內向本院提出上訴書狀，並應
敘述具體理由；其未敘述上訴理由者，應於上訴期間屆滿後20日
內向本院補提理由書（均須按他造當事人之人數附繕本）「切勿
逕送上級法院」。
                                書記官  謝明倫
中    華    民    國   100    年    6     月    22    日
附表一：
 ┌─┬──────┬──────┬──────────┬───┐
 │編│ 犯罪時間   │ 犯罪地點   │竊取之財物          │被害人│
 │號│            │            │                    │      │
 ├─┼──────┼──────┼──────────┼───┤
 │1 │99年7月21日 │臺中縣太平市│車牌號碼YJH-722號重 │陳慧雯│
 │  │上午9時40分 │成功東路269 │型機車置物箱內之黑色│      │
 │  │許          │號前        │手提包1只，內有臺新 │      │
 │  │            │            │商業銀行金融卡、筆記│      │
 │  │            │            │本、工作證、鉛筆盒、│      │
 │  │            │            │NOKIA牌金色手機1支（│      │
 │  │            │            │門號為0000000000號、│      │
 │  │            │            │序號為00000000000000│      │
 │  │            │            │8號）               │      │
 ├─┼──────┼──────┼──────────┼───┤
 │2 │99年9月3日晚│臺中縣太平市│車牌號碼SNQ-788號輕 │洪珮珍│
 │  │間8時30分許 │中興路149-8 │型機車置物箱內之皮包│      │
 │  │            │號前        │1只，內有洪珮珍之身 │      │
 │  │            │            │分證1張、洪珮珍及其 │      │
 │  │            │            │子曾成昱之健保卡各1 │      │
 │  │            │            │張、現金1,500元     │      │
 ├─┼──────┼──────┼──────────┼───┤
 │3 │99年9月4日晚│臺中縣太平市│車牌號碼JPR-253號重 │賴秀芬│
 │  │間9時10分許 │太平路515號 │型機車置物箱內之CRYS│      │
 │  │            │「臺灣外銷成│TAL BALL牌銀金色包包│      │
 │  │            │衣服飾店」前│1只，內有LESPORTSAC │      │
 │  │            │            │牌黑色化妝包2只、大 │      │
 │  │            │            │樓及地下室鑰匙1串、 │      │
 │  │            │            │裙子2件、現金10萬元 │      │
 │  │            │            │、SONY ERICSSON牌665│      │
 │  │            │            │0型綠銀色手機1支（價│      │
 │  │            │            │值共約10萬8,000元） │      │
 ├─┼──────┼──────┼──────────┼───┤
 │4 │100年3月9日 │臺中市西屯區│車牌號碼3469-FW號自 │陳勝沅│
 │  │下午4時40分 │精明二街46號│用小客車內副駕駛座上│      │
 │  │許          │前          │之皮包1只，內有陳勝 │      │
 │  │            │            │沅之身分證1張、存摺2│      │
 │  │            │            │本、印章2枚、證券存 │      │
 │  │            │            │摺1本、文件、現金6,0│      │
 │  │            │            │00餘元              │      │
 ├─┼──────┼──────┼──────────┼───┤
 │5 │100年3月25日│臺中市大里區│車牌號碼5C-0161號自 │劉秀月│
 │  │下午6時50分 │大明路崇光國│用小客車內之手提包1 │      │
 │  │許          │小校門口    │只，內有劉秀月及其配│      │
 │  │            │            │偶薛鴻德之身分證各1 │      │
 │  │            │            │張、劉秀月之汽車及機│      │
 │  │            │            │車駕駛執照各1張、劉 │      │
 │  │            │            │秀月及其子女之健保卡│      │
 │  │            │            │共3張、劉秀月之三信 │      │
 │  │            │            │商業銀行金融卡2張、 │      │
 │  │            │            │國泰世華商業銀行之金│      │
 │  │            │            │融卡及信用卡各1張、 │      │
 │  │            │            │中國信託商業銀行及遠│      │
 │  │            │            │東商業銀行之信用卡各│      │
 │  │            │            │1張、印章、現金7萬元│      │
 │  │            │            │、SD記憶卡2張、隨身 │      │
 │  │            │            │碟1支               │      │
 └─┴──────┴──────┴──────────┴───┘
附表二：
┌──┬────┬────────────────────────┐
│編號│ 事  實 │          所犯罪名及處刑（主刑及從刑）          │
├──┼────┼────────────────────────┤
│ 01 │附表一  │李崑亮竊盜，累犯，處有期徒刑伍月，如易科罰金以新│
│    │編號1號 │臺幣壹仟元折算壹日。                            │
├──┼────┼────────────────────────┤
│ 02 │附表一  │李崑亮竊盜，累犯，處有期徒刑伍月，如易科罰金以新│
│    │編號2號 │臺幣壹仟元折算壹日。                            │
├──┼────┼────────────────────────┤
│ 03 │附表一  │李崑亮竊盜，累犯，處有期徒刑伍月，如易科罰金以新│
│    │編號3號 │臺幣壹仟元折算壹日。                            │
├──┼────┼────────────────────────┤
│ 04 │附表一  │李崑亮竊盜，累犯，處有期徒刑伍月，如易科罰金以新│
│    │編號4號 │臺幣壹仟元折算壹日。                            │
├──┼────┼────────────────────────┤
│ 05 │附表一  │李崑亮竊盜，累犯，處有期徒刑伍月，如易科罰金以新│
│    │編號5號 │臺幣壹仟元折算壹日。                            │
└──┴────┴────────────────────────┘
（以下空白）
附錄本案所犯法條全文
中華民國刑法第320條
（普通竊盜罪、竊佔罪）
意圖為自己或第三人不法之所有，而竊取他人之動產者，為竊盜
罪，處5 年以下有期徒刑、拘役或 5 百元以下罰金。
意圖為自己或第三人不法之利益，而竊佔他人之不動產者，依前
項之規定處斷。
前二項之未遂犯罰之。